臺灣高雄地方法院刑事判決　　　　　　　96年度訴字第1902號
　　公　訴　人　臺灣高雄地方法院檢察署檢察官
　　被　　　告　乙○○
　　　　　　　　　　　　（現於台灣台南監獄執行）
　　　　　　　　　　　　（現寄押於臺灣高雄第二監獄）
上列被告因毒品危害防制條例案件，經檢察官提起公訴（96年度
毒偵字第3747號），被告經訊問後為有罪之陳述，本院合議庭裁
定由受命法官獨任進行簡式審判程序，並判決如下：
    主  文
乙○○施用第一級毒品，處有期徒刑捌月；又施用第二級毒品，
處有期徒刑肆月。應執行有期徒刑拾月。
    事實及理由
一、本件被告乙○○所犯係死刑、無期徒刑、最輕本刑為3 年以
    上有期徒刑以外之罪，其於準備程序中就被訴事實為有罪之
    陳述，經審判長告知簡式審判程序之旨，並聽取公訴人及被
    告之意見後，本院合議庭認宜進行簡式審判程序，依刑事訴
    訟法第273 條之1 第1 項規定，合議裁定由受命法官獨任進
    行簡式審判程序，合先敘明。
二、乙○○前因施用毒品案件，經送強制戒治後，於民國92年5
    月6 日停止執行釋放，惟續執行有期徒刑至95年5 月30日假
    釋出監（上開假釋業經撤銷，現執行殘刑8 月6 日）。乙○
    ○猶不知悔悟，仍未戒除毒癮，明知海洛因、甲基安非他命
    為毒品危害防制條例第2 條第2 項第1 款、第2 款明定之第
    一級毒品、第二級毒品，不得施用或持有，仍於前述強制戒
    治執行完畢釋放後5 年內，復基於施用第一級毒品之犯意，
    於96年2 月12日7 時許，在高雄縣美濃鎮○○里○○街87號
    住處，將海洛因加水稀釋，以針筒注射方式，施用海洛因1
    次。另基於施用第二級毒品之犯意，於同日12時許，在上開
    住處，將甲基安非他命置入玻璃球內以火燒烤方式，施用甲
    基安非他命1 次。嗣於96年2 月12日15時50分許，為警依法
    採尿送驗，檢驗結果呈鴉片類及安非他命類陽性反應始知上
    情。案經高雄縣政府警察局六龜分局報告臺灣高雄地方法院
    檢察署檢察官偵查起訴。
三、本件證據部分除補充：「被告於本院準備程序及審判程序中
    之陳述」，餘均引用檢察官起訴書所載（如附件）。訊據被
    告對上揭事實坦承不諱，且其為警依法所採取之尿液，經送
    請台灣檢驗科技股份有限公司檢驗結果，均呈可待因、甲基
    安非他命陽性反應，此有該公司96年3 月3 日濫用藥物尿液
    檢驗報告、姓名對照表附卷可查（見96年度毒偵字第3064號
    卷第9 頁），足認被告之自白與事實相符，本件事證明確，
    被告施用第一級毒品海洛因及第二級毒品甲基安非他命之事
    實，堪以認定。被告曾因施用毒品案件，經法院裁定令入戒
    治處所施以強制戒治，於92年5 月6 日停止執行戒治而續執
    行有期徒刑至95年5 月30日假釋出監，其於強制戒治期滿後
    5 年內再犯本案施用毒品罪，應依法論科。
四、按刑法關於連續犯之規定，已於94年2 月2 日經修正公布時
    ，予以刪除，並於95年7 月1 日起施行，考其立法理由，係
    以實務上對連續犯之認定，過於寬鬆，常可連綿數年之久，
    不無鼓勵犯罪之嫌，使國家刑罰權之行使，發生不合理之現
    象。則被告上開經送併辦部分之施用海洛因行為，既係於刑
    法連續犯規定經刪除後所為，與本件施用犯行，已無連續犯
    之適用。又施用毒品行為，大多具有成癮性，故毒品危害防
    制條例之施用第一級或第二級毒品罪，依該條例之立法意旨
    ，原即預定其有反覆施用第一級或第二級毒品之性質，固得
    認屬學理上所稱「集合犯」而為包括之一罪。然對依集合犯
    而論以包括一罪之判斷，仍不能無限擴張，其一罪範圍之認
    定，必須與上揭連續犯刪除之立法旨趣相契合，苟行為人主
    觀上，非出於一個決意，客觀上各行為間，又無密切接近關
    係，依一般社會通念，認不應評價為一罪方合於刑罰公平原
    則時，自不能悉數率皆論以一罪。本件原判決確認被告施用
    海洛因之時間，與檢察官移送原審併辦部分，二者犯罪時間
    相距近5 個月，甚或已逾5 個月有餘，此先後施用犯行，主
    觀上是否出於毒品成癮性之一次決意，即非無疑，又此二者
    相隔既達5 個月之久，客觀上，實亦難認其係在「密切接近
    」之一定時間為之，故於刑法評價上，依社會健全觀念，要
    難認彼此具有「集合犯」之一罪性質，是上開併辦部分，不
    能認係本件起訴效力所及，原判決因之未予併論，要無上訴
    意旨所謂已受請求之事項，未予判決之違法，最高法院96年
    度台上字第2083號判決意旨參照。經查：被告前於95年8 月
    間起至96年1 月1 日止，以每日施用1 至2 次之頻率施用海
    洛因多次；另於95年10月6 日，施用甲基安非他命1 次之行
    為，業經本院於96年3 月30日以96年度訴字第298 號判決處
    應執行有期徒刑1 年4 月，於96年4 月25日確定之事實，此
    有本院96年度訴字第298 號判決、本院辦理刑事案件電話記
    錄查詢表各1 份在卷可查。而被告於本院審理中雖辯稱：我
    每天都有施用海洛因、甲基安非他命之習慣云云（見本院96
    年6 月14日準備程序筆錄第2 頁），然被告從96年1 月1 日
    後至96年2 月12日7 時許之前，未有相關施用第一級毒品海
    洛因之事證可佐，而本件查獲被告施用第一級毒品之時間，
    距離前次查獲時間相距達1 月餘，尚難認被告本件查獲施用
    第一級毒品之行為與本院96年度訴字第298 號判決所載之犯
    行，主觀上是出於毒品成癮性之一次決意；本件被告查獲施
    用第二級毒品之時間與本院96年度訴字第298 號判決所載之
    施用第二級毒品犯行，期間相距4 月餘，更難認被告本件查
    獲施用第二級毒品之行為與上開判決所載之犯行，主觀上是
    出於毒品成癮性之一次決意，是依最高法院96年度台上字第
    2083號判決意旨參照，本件被告施用第一級、第二級毒品之
    犯行應屬另行起意，無集合犯之適用，附此敘明。
五、按海洛因、甲基安非他命分別為毒品危害防制條例第2 條第
    2 項第1 款及第2 款所明定之第一級及第二級毒品，核被告
    所為，其施用海洛因之犯行，係犯同條例第10條第1 項之施
    用第一級毒品罪；其施用甲基安非他命之犯行，係犯同條例
    第10條第2 項之施用第二級毒品罪。被告持有海洛因及甲基
    安非他命後進而施用，其持有之低度行為，應為施用之高度
    行為吸收，均不另論罪。被告所犯上開2 罪間，犯意各別，
    構成要件互殊，應予分論併罰。茲審酌被告前因施用毒品案
    件，業經強制戒治，竟仍未戒除惡習，意志力顯然不足，非
    再次入監服刑不足以戒絕矯正，惟念其行為尚未害及他人，
    及其犯後坦承犯行，態度良好等一切情狀，酌情分別量處如
    主文所示之刑及定其應執行之刑，以示懲儆。
據上論斷，應依刑事訴訟法第273 條之1 第1 項、第299 條第1
項前段、第310 條之2 、第454 條第2 項，毒品危害防制條例第
10條第1 項、第2 項，刑法第2 條第1 項、第11條前段、第51條
第5 款，判決如主文。
本案經檢察官甲○○到庭執行職務。
中　　華　　民　　國　　96　　年　　6 　　月　　28　　日
                  刑事第二庭  法　官  何佩陵
以上正本證明與原本無異。
如不服本判決，應於判決送達後10日內，向本院提出上訴狀。
中　　華　　民　　國　　96　　年　　6 　　月　　28　　日
                              書記官  張家瑜
附錄本案所犯法條：
毒品危害防制條例第10條
施用第一級毒品者，處 6 月以上 5 年以下有期徒刑。
施用第二級毒品者，處 3 年以下有期徒刑。
附表一  檢驗結果呈陽性反應部分
